臺灣臺中地方法院刑事判決　　　　　　 100年度易字第2151號
　　　　　　　　　　　　　　　　　　 100年度易字第2273號
公　訴　人　臺灣臺中地方法院檢察署檢察官
被　　　告　黃福川
上列被告因竊盜案件，經檢察官提起公訴（100年度偵字第12160
號、第12161號），追加起訴（100年度偵字第13406號），及移
送併案審理（100年度偵字第13406號），本院判決如下：
    主    文
黃福川犯攜帶兇器竊盜罪，處有期徒刑柒月；扣案之棉質手套壹
只沒收；又犯攜帶兇器竊盜罪，處有期徒刑柒月，扣案之棉質手
套壹只沒收；又犯攜帶兇器竊盜罪，處有期徒刑柒月，扣案之棉
質手套壹只沒收。應執行有期徒刑壹年，扣案之棉質手套共只
均沒收。
    犯罪事實
一、黃福川前曾有贓物前科，又於民國（下同）94、95年間，因
    竊盜及違反毒品危害防制條例案件等五罪，經本院分別以
    94年度訴字第874號判處有期徒刑10月、94年度訴字第153
    4號判處有期徒刑2年2月、94年度訴字第2093號判處有期
    徒刑2年、94年度訴字第564號判處有期徒刑10月、94
    年度易字第2217號判處有期徒刑5月，自94年10月13日經送
    監執行及接續執行，嗣、、經減刑為5月、5月、2月
    15日，再與合併定應執行刑為4年8月，於98年5月6日假
    釋出監併付保護管束，本應於99年5月6日縮刑期滿，嗣因於
    保護管束期間內即99年1月25日或26日更犯毒品等罪，由法
    務部矯正署澎湖監獄100年4月12日提出撤銷假釋報經法務部
    100年4月21日照准後，上開竊盜等罪之殘刑1年猶需執行，
    尚未執行完畢，不構成累犯。詎其猶不知警惕，意圖為自己
    不法之所有，而先後為下列攜帶兇器竊盜之犯行：
  (一)於99年5月10日凌晨某時許，攜帶客觀上具有危險性、足供
    為兇器使用之六角板手及固定夾各1支（均未扣案），及其
    所有之棉質手套1只，前往臺中市○○區○○路218巷5弄21
    號前方，見王玉華所有、由王玉靜管領使用之車號6506-LQ
    自用小客車停放在該處，遂戴上上開棉質手套以防止指紋殘
    留後，趁機以六角板手撬開車門，再以固定夾發動引擎而竊
    取該車輛得手。嗣經王玉靜報警處理後，為警於99年5月13
    日下午2時10分許，在改制前臺中縣龍井鄉○○路2號（東海
    停車場內）尋獲上開車輛（業經王玉靜領回），並於該車內
    扣獲上開棉質手套，經採集手套內殘留DNA-STR型別與黃福
    川相符，始於100年3月1日借訊在押之黃福川，並經黃福川
    於當日警詢中坦承上開犯行不諱，而查知上情。
  (二)於99年5月30日某時許，攜帶前開六角板手1支及其所有之棉
    質手套1只，前往臺中市○○區○○路2段467巷20弄44號前
    方，見陳秋足所有、由其子曾亦文、曾瑞仁管領使用之車號
    9219-LN號自用小客車停放在該處，遂戴上上開棉質手套以
    防止指紋殘留後，趁機以六角板手撬開車門及發動引擎而竊
    取該車輛得手。嗣經曾亦文、曾瑞仁報警處理後，為警於99
    年6月11日上午10時300分許，在改制前臺中縣龍井鄉○○○
    路271號尋獲上開車輛（業經曾亦文領回），並於該車右前
    座地板處扣獲上開棉質手套，經採集手套內殘留DNA-STR 型
    別與黃福川相符，始於100年3月15日借訊在押之黃福川，並
    經黃福川於當日警詢中坦承上開犯行不諱，而查知上情。
  (三)於99年7月25日上午10時許，攜帶上開六角板手1支及其所有
    之棉質手套1只，至位於臺中市○區○○○街11號旁之某停
    車場內，見許宏瑛所有之車號0668-C7號自用小客車停放在
    該處，遂戴上上開棉質手套以防止指紋殘留後，趁機以六角
    板手撬開車門、防盜鎖後進入車內，竊取衛星導航、汽車音
    響、抬頭顯示器各1臺，及原廠腳踏墊1組等。嗣經許宏瑛余
    同日中午12時11分報警處理後，為警於上開車內扣獲上開棉
    質手套，經採集手套內殘留DNA-STR型別與黃福川相符，始
    於100年3月1日借訊在押之黃福川，並經黃福川於當日警詢
    中坦承上開犯行不諱，而查知上情。
二、案經王玉靜、曾亦文、曾瑞仁分別訴由臺中市政府警察局烏
    日分局、清水分局報請臺灣臺中地方法院檢察署檢察官偵查
    起訴，暨同署檢察官移送併案審理，及許宏瑛訴由臺中市政
    府警察局清水分局報請同署檢察官追加起訴。
    理    由
壹、程序部分
一、按被告以外之人於偵查中向檢察官所為陳述，除顯有不可信
    之情況者外，得為證據，刑事訴訟法第159條之1第2 項定有
    明文。偵查中對被告以外之人（包括證人、鑑定人、告訴人
    、被害人及共同被告等）所為之偵查筆錄，或被告以外之人
    向檢察官所提之書面陳述，性質上均屬傳聞證據。惟現階段
    刑事訴訟法規定檢察官代表國家偵查犯罪、實施公訴，依法
    其有訊問被告、證人及鑑定人之權，證人、鑑定人且須具結
    ，而實務運作時，檢察官偵查中向被告以外之人所取得之陳
    述，原則上均能遵守法律規定，不致違法取供，其可信度極
    高，故被告以外之人前於偵查中已具結而為證述，除反對該
    項供述得具有證據能力之一方，已釋明顯有不可信之情況外
    ，不宜以該證人未能於審判中接受他造之反對詰問為由，即
    遽指該證人於偵查中之陳述不具證據能力。再按92年9月1日
    施行之刑事訴訟法，已酌採英美法系之傳聞法則，於第159
    條第1 項明定被告以外之人，於審判外之言詞或書面陳述，
    除法律有規定者外，不得作為證據，用以保障被告之反對詰
    問權。而本法所規定傳聞法則之例外，其中就被告以外之人
    於偵查中向檢察官所為之陳述，因檢察官代表國家偵查犯罪
    時，原則上當能遵守法定程式，且被告以外之人如有具結能
    力，仍應依法具結，以擔保其係據實陳述，故於第159條之1
    第2 項明定「除顯有不可信之情況者外」，得為證據；又被
    告以外之人於檢察事務官、司法警察官或司法警察調查中所
    為之陳述，基於實體發現真實之訴訟目的，依第159條之2規
    定，如與審判中之陳述不符時，經比較結果，其先前之陳述
    ，相對「具有較可信之特別情況」，且為證明犯罪事實存否
    所「必要」者，或於審判中有第159條之3所列死亡等原因而
    無法或拒絕陳述之各款情形之一，經證明其調查中所為陳述
    絕對「具有可信之特別情況」，且為證明犯罪事實之存否所
    「必要」者，亦例外地賦與證據能力。是所謂「顯有不可信
    性」、「相對特別可信性」與「絕對特別可信性」，係指陳
    述是否出於供述者之真意、有無違法取供情事之信用性而言
    ，故應就偵查或調查筆錄製作之原因、過程及其功能等加以
    觀察其信用性，據以判斷該傳聞證據是否有顯不可信或有特
    別可信之情況而例外具有證據能力，並非對其陳述內容之證
    明力如何加以論斷，二者之層次有別，不容混淆（最高法院
    94年度臺上字第629號裁判要旨可資參照）。
二、查本件公訴人、被告黃福川對於本院就後述實體部分所引之
    證人證詞及書證內容，及扣案物等，於本院審理中均不爭執
    證據能力，猶未對之釋明有何顯不可信之情況，且本院審酌
    其等之內容，均無不法取得或有違法取供之情事，亦均適宜
    為本案證據，依前開說明，就後述實體部分所引之證人證詞
    、書證內容及扣案物等，自具有證據能力。
貳、實體部分：
一、上開事實，業據被告黃福川於警訊及本院審理中坦承不諱，
    核與證人即告訴人王玉靜、曾瑞仁、曾亦文於警詢中證述其
    等上開所分別管領使用之車號6506-LQ號、9219-LN號車輛如
    於上開時、地遭人竊取等經過情節（見臺中市政府警察局清
    水分局中市警清分偵字第1000006152號卷第4頁、第0000000
    000號卷第4頁、烏日分局中市烏警偵字第0000000000號卷第
    4頁），及證人即告訴人許宏瑛於警詢中證述其所有車號066
    8-C7號車輛如何遭人撬開車門、防盜鎖後進入車內，竊取衛
    星導航、汽車音響、抬頭顯示器各1臺，及原廠腳踏墊1組等
    經過情節相符（見清水分局中市警清分偵字第1000006354號
    卷第5頁）相符，復有證人王玉靜、曾亦文所出具之贓物認
    領保管單（見烏日分局中市烏警偵字第1000006129號卷第9
    頁、烏日分局中市烏警偵字第0000000000號卷第6頁）、失
    車案件基本資料詳細畫面報表、內政部警政署刑事警察局99
    年10月22日刑醫字第0990126197號鑑定書（見清水分局中市
    警清分偵字第1000006152號卷第5至6頁）、改制前臺中縣警
    察局車輛尋獲電腦輸入單（見烏日分局中市烏警偵字第1000
    00 61 29號卷第7至8頁、第0000000000號卷第7頁）、受理
    案件明細表（見清水分局中市警清分偵字第1000006354號卷
    第6頁）等在卷可佐，及上開棉質手套共3只扣案可憑，堪信
    被告黃福川上開供述內容，應係真實，而可採信，並足資採
    為其論罪科刑之依據，本案事證明確，被告黃福川之犯行，
    洵可認定。
二、查被告黃福川行為後，刑法第321條關於加重竊盜罪之規定
    於100年1月26日經總統以華總一義字第10000015561號令修
    正公布為：「犯竊盜罪而有下列情形之一者，處六月以上、
    五年以下有期徒刑，得併科新臺幣十萬元以下罰金：一、侵
    入住宅或有人居住之建築物、船艦或隱匿其內而犯之者。二
    、毀越門扇、牆垣或其他安全設備而犯之者。三、攜帶兇器
    而犯之者。四、結夥三人以上而犯之者。五、乘火災、水災
    或其他災害之際而犯之者。六、在車站、埠頭、航空站或其
    他供水、陸、空公眾運輸之舟、車、航空機內而犯之者。前
    項之未遂犯罰之。」，並自100年1月28日施行。按行為後法
    律有變更者，適用行為時之法律，但行為後之法律有利於行
    為人者，適用最有利於行為人之法律，現行刑法第2條第1項
    定有明文。本件於刑法修正之後，原所犯加重竊盜罪之法定
    刑關於自由刑部分之上、下限雖未經變更，惟修正後之規定
    則以犯加重竊盜罪者得併科新臺幣十萬元以下之罰金，比較
    修正前、後之規定，顯然修正前之規定有利於被告黃福川，
    如仍依修正後之規定，對於被告黃福川極為不利，經比較新
    舊法結果，以被告黃福川行為時之規定較有利，新法之規定
    對於被告黃福川並無較為有利之情形，自應依刑法第2條第1
    項前段規定，就對被告黃福川為科刑諭知部分適用修正施行
    前之刑法第321條之規定論處。
三、按刑法第321條第1項第3款之攜帶兇器竊盜罪，係以行為人
    攜帶兇器竊盜為其加重要件，此所謂兇器，其種類並無限制
    ，凡客觀上足對人之生命、身體、安全構成威脅，具有危險
    性之兇器均屬之，且只須行竊時攜帶此種具危險性之兇器為
    已足，並不以攜帶之初有行兇之意圖為必要（最高法院79年
    度臺上字第5253號判例意旨參照）。查本件被告黃福川行竊
    時使用未扣案之六角扳手、固定夾等物，均為質地堅硬之物
    ，若用以攻擊人體，客觀上顯足以傷害人之生命、身體至明
    ，為具有危險性之兇器無疑。是核被告黃福川上揭犯罪事實
    欄一、(一)、(二)、(三)所為，均係犯修正前刑法第321條第1項第
    3款之攜帶兇器竊盜罪。被告黃福川先後3次攜帶兇器竊盜犯
    行，犯意個別，行為互異，應分論併罰。臺灣臺中地法院檢
    察署檢察官以100年度偵字第13406號移送併案審理部分，與
    本案犯罪事實欄一、(一)、(二)部分之事實相同，為事實上同一
    案件，本為起訴效力所及，本院自應併予審理。爰審酌被告
    黃福川正值青壯，不思以正當途徑謀求財富，竟藉竊盜獲利
    之心態可議，且肇致證人王玉靜、曾瑞仁、曾亦文、許宏瑛
    財產上之損失，及增加生活上之不便，本不宜寬縱，惟念其
    犯罪後坦承犯行，於警訊及本院審理中悔意不輟，及其犯罪
    之手段，暨公訴人請求妥適量刑等一切情狀，分別量處如主
    文所示之刑，並定其應執行之刑。扣案之棉質手套共3只，
    均係被告黃福川所有，供其先後犯上開3次攜帶兇器竊盜犯
    行所用，業經被告黃福川於如犯罪事實欄所示之3次警詢中
    所述甚詳，應依刑法第38條第1項第2款規定，予以宣告沒收
    之。又被告黃福川雖供承其上開執以供犯罪所用之六角版手
    、固定夾等物業於100年1月12日另案為警通緝到案時經警予
    以查扣等語，惟經逐一核對被告黃福川於上開因另案通緝為
    警查獲到案後，其所犯竊盜案件之判決紀錄，除其中T字型
    握柄之版手等曾為法院予以宣告沒收外，其餘同類型犯罪所
    用之六角版手、固定夾等物，則均因未扣案，且查無證據顯
    示為其所有，又所在不明，且非屬違禁物，而為法院所不予
    宣告沒收（詳見臺灣高等法院臺中分院100年度上易字752號
    判決書所載），是被告黃福川此部份所供，諒係一時記憶不
    及所致，尚難遽以採信，併予敘明。
四、次按「累犯之成立，以曾受有期徒刑之執行完畢，或受無期
    徒刑或有期徒刑一部之執行而赦免後，五年以內再犯有期徒
    刑以上之罪為要件。如在假釋中因故意更犯罪，受有期徒刑
    以上刑之宣告者，依刑法第78條第1項之規定，經撤銷其假
    釋者，則其刑罰尚未執行完畢，自無由成立累犯」（最高法
    院87年度臺非字第87號、90年度臺非字第298號判決意旨參
    照）。經查，被告黃福川前曾有贓物前科，又於94、95年間
    ，因竊盜及違反毒品危害防制條例案件等五罪，經本院分別
    以94年度訴字第874號判處有期徒刑10月、94年度訴字
    第153 4號判處有期徒刑2年2月、94年度訴字第2093號判
    處有期徒刑2年、94年度訴字第564號判處有期徒刑10月、
    94年度易字第2217號判處有期徒刑5月，自94年10月13日
    經送監執行及接續執行，嗣、、經減刑為5月、5月、
    2月15日，再與合併定應執行刑為4年8月，於98年5月6
    日假釋出監併付保護管束，本應於99年5月6日縮刑期滿，嗣
    因於保護管束期間內即99年1月25日或26日更犯毒品等罪，
    由法務部矯正署澎湖監獄100年4月12日提出撤銷假釋報經法
    務部100年4月21日照准後，上開竊盜等罪之殘刑1年猶需執
    行，尚未執行完畢之事實，有法務部矯正署澎湖監獄100年
    度4月12日澎監教決字第1000001723號函及法務部100年4月2
    1日法授矯教字第1000108634號函附本院100年度易字第560
    號、1050號卷內可稽，業經本院上開案件刑事判決書論敘審
    詳，是依前開說明，被告黃福川本案三次攜帶兇器竊盜犯行
    ，均不構成累犯，公訴人認應論以累犯等語，自有誤會，附
    此敘明。
據上論斷，應依刑事訴訟法第299條第1項前段，刑法第2條第1項
前段、修正前刑法第321條第1項第3款、刑法第38條第1項第2款
、第51條第5款，判決如主文。
本案經檢察官張容姍到庭執行職務。
中    華    民    國   100    年    7     月    29    日
                  刑事第十八庭  法  官  林世民
以上正本證明與原本無異。
如不服本判決應於收受判決後10日內向本院提出上訴書狀，並應
敘述具體理由；其未敘述上訴理由者，應於上訴期間屆滿後20日
內向本院補提理由書（均須按他造當事人之人數附繕本）「切勿
逕送上級法院」。
                                書記官  紀俊源
中    華    民    國   100    年    7     月    29    日
附錄論罪科刑法條：
修正前中華民國刑法第321條
犯竊盜罪而有下列情形之一者，處 6 月以上、5 年以下有期徒
刑：
一、夜間侵入住宅或有人居住之建築物、船艦或隱匿其內而犯之
    者。
二、毀越門扇、牆垣或其他安全設備而犯之者。
三、攜帶兇器而犯之者。
四、結夥三人以上而犯之者。
五、乘火災、水災或其他災害之際而犯之者。
六、在車站、埠頭而犯之者。
前項之未遂犯罰之。
修正後中華民國刑法第321條
犯竊盜罪而有下列情形之一者，處 6 月以上、5 年以下有期徒
刑，得併科新臺幣 10 萬元以下罰金：
一、侵入住宅或有人居住之建築物、船艦或隱匿其內而犯之者。
二、毀越門扇、牆垣或其他安全設備而犯之者。
三、攜帶兇器而犯之者。
四、結夥三人以上而犯之者。
五、乘火災、水災或其他災害之際而犯之者。
六、在車站、埠頭、航空站或其他供水、陸、空公眾運輸之舟、
    車、航空機內而犯之者。
前項之未遂犯罰之。